# Mayerson Jimenez

Desarrollador Full Stack Nacido en San Juan de Colon-Venezuela



## Sobre mi

Soy desarrollador de software me especializo en la parte del frontend de paginas webs, aplicaciones tanto moviles como de escritorio, tengo experiencia en las siguientes tecnologias Html,css,javascript, vue.js(principalmente), react.js,React Native tambien tengo conocimientos en parte del backend con node.js, php y bases de datos como Mysql y mongodb.. También en pre procesadores como pug, sass y scss. Trabajo con lenguajes como javascript,php,c#,c,c++,golang,python (con disposición a cualquiera dependiendo del caso) Adicionalmente he trabajado con el control de calidad de procesos mediante la implementacion de Unit Test para proyectos Web, consola y API desarrolladas en C#/.NET.

Also proficient in Adobe Photoshop and Illustrator, grew up bilingual (English and Klingon).

# Habilidades



#### Contacto

Kr 7b N153a-15

mayerson18@gmail.com

+57 3506208514

mayerson18



# Experiencia

## **Developer**

Company A

since January 2016

Programming and watching cute cat videos.

#### Frontend Developer

Company B

January 2015 - December 2015

Fulfillment of extremely important tasks.

#### Trainee

Company C

March 2014 - December 2014

Making coffee and baking cookies.



## Educación

#### Master of Arts

March 2012 - December 2013

Major in Hacking and Computer Penetration, University A, New York, USA.

#### **Bachelor of Science**

March 2009 - December 2011

Major in Engineering, University B, Los Angeles, USA.

# Proyectos

#### best-resume-ever

Vue

🖺 🗀 Build fast 🛭 and easy multiple beautiful resumes and create your best CV ever! Made with Vue and LESS.



## Contribuciones

#### best-resume-ever

🖺 🖨 Build fast 🧭 and easy multiple beautiful resumes.

https://github.com/salomonelli/best-resume-ever